---
name: Lucas
surname: Rabelo
position: Estágio
phone: +55 (71) 98215-1856
www: sites.google.com/view/data-journal/página-inicial
email: lucasrabelop59@gmail.com
github: marreapato
date: _
output:
  vitae::twentyseconds: default
  vitae::latexcv:
    theme: classic
---


```{r setup, include=FALSE}
knitr::opts_chunk$set(echo = FALSE, warning = FALSE, message = FALSE)
library(vitae)
```

# Formação

```{r}
library(tibble)
tribble(
  ~ Degree, ~ Year, ~ Institution, ~ Where,
  "Graduação em estatística", "2018-2023", "Universidade Federal da Bahia", "Salvador, Bahia"
) %>% 
  detailed_entries(Degree, Year, Institution, Where)
```

# Projetos

```{r}
tribble(
  ~ Year, ~ Type, ~ Desc,
  "2019-2020", "Bolsa Pibic - Estudo da mortalidade por câncer em trabalhadores de uma hidrelétrica de 1985 a 2011.", "Projeto de pesquisa de iniciação científica financiando pela FAPESB. Ferramentas utilizadas: Linguagem R, Excel, Tableau e Power-BI, painel interativo desenvolvido em R-Shiny. O projeto pode ser consultado no Github em: https://github.com/marreapato/Mortalidade_Cancer_Hidreletrica"
) %>% 
  brief_entries(
    glue::glue("{Type}"),
    Year, 
    Desc
  )


tribble(
  ~ Year, ~ Type, ~ Desc,
  "2020-2021", "Bolsa Pibic - Análise do comportamento espaço-temporal do COVID-19", "Projeto de pesquisa de iniciação científica financiando pelo CNPQ. No projeto foi feito um estudo sobre o comportamento espacial e temporal da Covid-19 com uma base de dados atualizada em tempo real, foram feitos mapas, tabelas, estudo de metodologias estatísticas para investigação de dependência espacial e espaço-temporal, posteriormente foram estudados e ajustados modelos de predição. Ferramentas utilizadas: Linguagem R. O projeto pode ser consultado no Github em:
https://github.com/marreapato/Spatial_Temporal_Covid19_Study"
) %>% 
  brief_entries(
    glue::glue("{Type}"),
    Year, 
    Desc
  )

```

# Projetos Pessoais

```{r}
tribble(
  ~ Year, ~ Type, ~ Desc,
  "2020", "Jogo (estilo Space-Invaders) desenvolvido em pygame", "Ferramentas utilizadas: Linguagem Python. O projeto pode ser consultado no Github em: https://github.com/marreapato/CoVid-19_The_Game"
) %>% 
  brief_entries(
    glue::glue("{Type}"),
    Year, 
    Desc
  )

```
# Hard-Skills

 * Programação: R (Intermediário/Avançado), Conhecimento em Python
 * Análise de dados, Estudo e aplicação de metodologias estatísticas e Inferência.
 * Idiomas: Inglês (Avançado/Fluente), Português (Nativo)
 * Conhecimento em Excel, Word, Power-Point e Ferramentas colaborativas do Google.
 

# Soft-Skills

 * Trabalho em grupo.
 * Disciplina.
 * Vontade para aprender e aplicar ferramentas novas e/ou mais eficientes.
 * Criatividade.
 
# Certificados e Participações em eventos

```{r talks}
tribble(
  ~ when, ~ title, ~ details, ~ where, ~ url,
  "2020", "Curso", "The Data Scientist’s Toolbox", "John Hopkins University & Coursera", "https://coursera.org/share/0c8e136a1934ff1ae2e00d208abcc809",

  ) %>% 
  brief_entries(glue::glue("\\textbf{<title>}: <details> \\newline \\url{<url>}", .open = "<", .close = ">"), when, .protect = FALSE)

tribble(
  ~ when, ~ title, ~ details, ~ where, ~ url,
  "2020", "Evento", "Introdução a Big Data Analytics", "UFBA", "https://drive.google.com/file/d/1madK_D78xb2DIGmhbQWQf398IGmMgWUd/view?usp=sharing",

  ) %>% 
  brief_entries(glue::glue("\\textbf{<title>}: <details> \\newline \\url{<url>}", .open = "<", .close = ">"), when, .protect = FALSE)



tribble(
  ~ when, ~ title, ~ details, ~ where, ~ url,
  "2019", "Curso", "R Programming for Statistics and Data Science 2020", "Udemy", "https://www.udemy.com/certificate/UC-ZR7WIOHV/?utm_campaign=email&utm_source=sendgrid.com&utm_medium=email",
  ) %>% 
  brief_entries(glue::glue("\\textbf{<title>}: <details> \\newline \\url{<url>}", .open = "<", .close = ">"), when, .protect = FALSE)


tribble(
  ~ when, ~ title, ~ details, ~ where, ~ url,

  "2019", "Curso", " Introdução ao R: Seja bem-vindo(a) ao tidyverse", "UFBA", "https://certificadorsiatex.ufba.br/certificadorSiatex/certificado.jsf?pce=223462&hash=RGT9LQ17ODM1YF1I&equ=0",  ) %>% 
  brief_entries(glue::glue("\\textbf{<title>}: <details> \\newline \\url{<url>}", .open = "<", .close = ">"), when, .protect = FALSE)

```


